【裁判字號】    95,易,1543
【裁判日期】    950630
【裁判案由】    違反動產擔保交易法
【裁判全文】
臺灣臺中地方法院刑事判決              95年度易字第1543號
公  訴  人  臺灣臺中地方法院檢察署檢察官
被      告  甲○○
上列被告因違反動產擔保交易法案件，經檢察官提起公訴（九十
五年度偵緝字第四九○號），被告於準備程序中就被訴事實為有
罪之陳述，經告以簡式審判之旨，並聽取意見後，本院合議庭裁
定由受命法官獨任進行簡式審判程序，判決如下：
    主    文
甲○○動產擔保交易之債務人，意圖不法之利益，將標的物遷移
，致生損害於債權人，累犯，處有期徒刑月，如易科罰金，以
佰元折算壹日。
    犯罪事實
一、甲○○前曾於民國九十一年間因詐欺案件，經本院以九十一
    年度易字第一九一二號判處有期徒刑三月，甲○○不服提起
    上訴，由臺灣高等法院臺中分院以九十一年度上易字第一九
    三二號受理，嗣於九十一年十月三十日撤回上訴而確定，至
    九十一年十二月三十日易科罰金執行完畢，猶不知悔改，於
    九十三年一月十三日以動產擔保交易之附條件買賣方式，向
    奇異資融股份有限公司購買車牌號碼００１２一ＨＵ號自用
    小客車一輛，為動產擔保交易之債務人，雙方約定分期付款
    總價為新臺幣（下同）五十五萬五千三百二十八元，頭期款
    為七萬元，其餘分期款四十八萬五千三百二十八元，共分四
    十八期給付，每月一期，每期付款一萬零一百十一元，自九
    十三年二月十三日起至九十七年一月十三日止，於每月一日
    付款，並約定標的物存放地點為臺中市○區○○路三三七巷
    二一號，在價金未付清前，其僅得依約占有使用，不得任意
    遷移、出賣、出質、移轉或為其他處分等。不料，甲○○取
    得標的物後，竟意圖為自己不法之利益，於九十三年二月六
    日繳交第一期分期款後，自第二期分期款起即未付款，並將
    上開自用小客車遷移，迄今尚未清償上開購車款，致奇異資
    融股份有限公司追索無著而受有損害。
二、案經奇異資融股份有限公司訴請臺灣臺中地方法院檢察署檢
    察官偵查起訴。
    理    由
一、訊據被告甲○○對於其於上揭時、地與告訴人奇異資融股份
    有限公司以動產擔保交易之附條件買賣方式，購買上開自用
    小客車一輛，僅給付分期款一期，嗣將該自用小客車遷移，
    迄今至給付購車餘款等情供認不諱，核與告訴代理人周棟梁
    指述情節相符，並有汽車貸款簡易申請書、附條件買賣契約
    書、動產擔保交易附條件買賣設定登記申請書、統一發票、
    本票、授權書、汽車新領牌照登記書、奇異資融股份有限公
    司付款記錄查詢、奇異資融（股）公司外訪協尋單、催收記
    錄明細表、存證信函各一份及照片四張在卷可稽，而被告於
    偵查期間業經檢察官就上開自用小客車約定停放地傳拘無著
    而發布通緝，有臺灣臺中地方法院檢察署送達證書、拘票及
    報告書、通緝書各一紙附卷足稽，足認被告確有將本案動產
    擔保之標的物即車牌號碼００１２一ＨＵ號自用小客車一輛
    遷移他處之事實，被告於未繳清價款前，即連同上開自用小
    客車一併遷移他去，且未與告訴人聯絡告知其去處，又拒不
    付其餘款項，其具有不法利益之意圖，甚為明顯。綜上所述
    ，被告自白與事實相符，事證明確，其違反動產擔保交易法
    之犯行，洵堪認定。
二、核被告所為，係犯動產擔保交易法第三十八條之意圖不法利
    益，將標的物遷移罪。公訴人雖認為被告就購買上開自用小
    客車之行為，另涉犯刑法第三百三十九條第一項之詐欺取財
    罪嫌，惟被告否認於以動產擔保交易附條件買賣方式購買上
    開自用小客車時，即具有不法所有意圖，而公訴人亦無舉出
    證據證明被告於購車之初已無資力，是本案尚難認為被告於
    訂約之時，已具不法所有之意圖，故被告除成立動產擔保交
    易法第三十八條之罪外，應不另犯有刑法第三百三十九條第
    一項之詐欺取財罪，且此部分亦經蒞庭檢察官當庭減縮，本
    院自不再審酌，併此敘明。又被告前曾於九十一年間因詐欺
    案件，經本院以九十一年度易字第一九一二號判處有期徒刑
    三月，被告不服提起上訴，由臺灣高等法院臺中分院以九十
    一年度上易字第一九三二號受理，嗣於九十一年十月三十日
    撤回上訴而確定，至九十一年十二月三十日易科罰金執行完
    畢之事實，有臺灣高等法院被告前案紀錄表及臺灣臺中地方
    法院檢察署刑案資料查註紀錄表各一份在卷可佐，其受有期
    徒刑之執行完畢後，五年以內再犯本件有期徒刑以上之罪，
    為累犯，應依刑法第四十七條之規定，加重其刑。爰審酌被
    告於購車迄今已逾二年，仍積欠四十七萬餘元未清償，金額
    非小，尚未與告訴人試行和解，顯無清償誠意，惟念其坦承
    犯行等一切情狀，量處如主文所示之刑，並諭知易科罰金折
    算之標準，以資懲儆。
據上論斷，應依刑事訴訟法第二百七十三條之一第一項、第二百
九十九條第一項前段，動產擔保交易法第三十八條，刑法第十一
條前段、第四十七條、第四十一條第一項前段，罰金罰鍰提高標
準條例第一條前段、第二條，判決如主文。
本案經檢察官乙○○到庭執行職務
中    華    民    國    95    年    6     月    30    日
                  刑事第十五庭  法  官  周瑞芬
上正本證明與原本無異。
如不服本判決，應於送達後十日內向本院提出上訴狀（須附繕
本），上訴於臺灣高等法院臺中分院。
中    華    民    國    95    年    6     月    30    日
                                書記官  何俞瑩
附錄本案論罪科刑法條
動產擔保交易法第三十八條：
  動產擔保交易之債務人，意圖不法之利益，將標的物遷移、出
  賣、出質、移轉、抵押或為其他處分，致生損害債權人者，處
  三年以下有期徒刑、拘役或科或併科六千元以下之罰金。


司法院資訊處製作；財團法人民間司法改革基金會備份。
